【裁判字號】    95,易,2172
【裁判日期】    951229
【裁判案由】    竊盜等
【裁判全文】
臺灣板橋地方法院刑事判決              95年度易字第2172號
公  訴  人  臺灣板橋地方法院檢察署檢察官
被      告  乙○○
            甲○○
上列被告等因竊盜等案件，經檢察官提起公訴（95年度偵字第21
682 號、22277 號），被告等於準備程序中為有罪之陳述，經本
院合議庭裁定由受命法官進行簡式審判程序獨任審理，本院判決
如下：
    主  文
乙○○踰越安全設備竊盜，累犯，處有期徒刑柒月；又踰越安全
設備於夜間侵入有人居住之建築物竊盜，累犯，處有期徒刑柒月
。應執行有期徒刑壹年。
甲○○故買贓物，處有期徒刑月，如易科罰金，以新臺幣壹仟
元折算壹日；又故買贓物，處有期徒刑月，如易科罰金，以新
臺幣壹仟元折算壹日。應執行有期徒刑肆月，如易科罰金，以新
臺幣壹仟元折算壹日，緩刑貳年。
    事  實
一、乙○○前於民國91年間，因犯搶奪罪，經本院以92年度簡字
    第137 號判決判處有期徒刑6月確定，92年5月29日易科罰金
    執行完畢；又於92年間，因犯竊盜罪，經本院以92年度重簡
    字第145 號判決判處有期徒刑6月確定，92年8月20日易科罰
    金執行完畢（於本件構成累犯），竟猶不知悔改，而為下列
    竊盜行為：
(一)、乙○○為丙○○所經營址設臺北縣土城市○○路270巷2之1
    號2 樓夜間有人居住之「鳳維實業有限公司」﹙下稱鳳維公
    司﹚離職員工，詎乙○○竟基於意圖為自己不法所有之竊盜
    犯意，於95年7月21日上午6時19分許，以徒手自臺北縣土城
    市○○路270 巷2號1樓廁所旁攀爬至2樓後，踰越2樓窗戶安
    全設備之方式，侵入上開鳳維公司內﹙無故侵入他人建築物
    部分未據告訴﹚，徒手竊取銅片1 袋﹙約50公斤﹚，得手後
    旋搭乘計程車前往新莊地區銷贓，途經臺北縣新莊市○○街
    340 號甲○○所經營從事資源回收之「侑晉科技股份有限公
    司」﹙下稱侑晉公司﹚，見已開門營業，乙○○即下車向甲○○銷贓，甲○○明知乙○○所持有之前開銅片1 袋，係來
    歷不明之贓物，仍以新臺幣﹙下同﹚8,100元之價格向乙○○買受。
(二)、乙○○復於同年月23日4時許﹙起訴書誤為「24日4時許」﹚
    之夜間，再以相同方式侵入上址有人居住之鳳維公司內，以
    同樣手法，竊得銅片2 袋﹙計約80公斤﹚，旋搭乘計程車再
    次前往甲○○所營上開侑晉公司，甲○○亦明知乙○○所持
    有該2袋銅片係來歷不明之贓物，仍以11,000元價格買受。
    嗣因丙○○經客戶反應所購銅片重量短少察覺有異，並調閱
    鳳維公司內裝設之監視錄影帶，始悉上情。
二、案經臺北縣政府警察局三重分局、土城分局報告臺灣板橋地
    方法院檢察署檢察官偵查後起訴。
    理  由
一、認定事實所憑之證據：
(一)、訊據被告乙○○、甲○○對前開事實均坦認在卷，核與被害
    人丙○○於警詢、偵查中證述失竊情節相符，此外，並有丙○○所提供前開時地乙○○搬運竊取銅片之現場監視錄影翻
    拍照片在卷可參，足徵被告2 人前開自白應與事實相符，可
    以採信，本件事證明確，被告犯行可以認定。
(二)、又證人丙○○於警詢中即明確證稱第2次遭竊時間點為95年7
    月23日4時許，並於95年7月24日16時許發現銅片短少等語﹙
    見95年度偵字第21682 號偵查卷第7至8頁﹚，而核諸證人丙○○於警詢中所提出乙○○搬運竊取銅片之現場監視錄影翻
    拍相片上關於所攝時間亦顯示95年7月23日4時許，有前開相
    片在卷可參﹙見95年度偵字第22277號偵查卷第14至16頁﹚
    ，是公訴人關於被告乙○○第2次竊盜之時間點於起訴書中
    記載為95年7月24日4時許，容有誤會，併此敘明。
二、應適用之法律、科刑審酌事由：
(一)、按95年7月21日、同年月23日之日出時間，分為5時16分、5
    時17分乙節，有中華民國95年日出日沒時刻表在卷可參，是
    核被告乙○○如事實欄一(一)、(二)所述之行為，係分別犯刑法
    第321條第1項第2款之踰越安全設備竊盜罪、同法第321條第
    1 項第2款、第1款之踰越安全設備於夜間侵入有人居住之建
    築物竊盜罪。被告甲○○如事實欄一(一)、(二)所述2 次向乙○○購買來歷不明銅片之行為，均係犯刑法第349條第2項之故
    買贓物罪。被告乙○○所犯上開2 次加重竊盜、被告甲○○
    所犯上開2 次故買贓物犯行，均係犯意各別，各應分論併罰
    。又查被告乙○○有如事實欄所載之前科及刑之執行情形，
    有臺灣高等法院被告前案紀錄表乙份在卷可證，是其於有期
    徒刑執行完畢後，5 年以內故意再犯本件有期徒刑以上之罪
    ，為累犯，其本件2次竊盜犯行，均應依刑法第47條第1項之
    規定，加重其刑。
(二)、爰審酌被告2人各自之素行、智識程度，其等犯罪之動機、
    目的、手段、所肇損害，兼衡被告2 人犯後坦承犯行，態度
    尚稱良好等一切情狀，分別量處如主文所示之刑，並就被告
    甲○○所宣告之刑，各諭知如易科罰金之折算標準，另就被
    告乙○○所犯2罪定其應執行之刑，就被告甲○○所犯2罪亦
    定其應執行之刑暨諭知如易科罰金之折算標準，以示儆懲。
    又被告甲○○前未曾因故意犯罪受有期徒刑以上刑之宣告，
    有臺灣高等法院被告前案紀錄表佐卷可考，其因一時失慮致
    罹刑典，犯後已坦承犯行，深具悔意，經此偵審程序，當知
    所警惕而無再犯之虞，本院認對其前開所宣告之刑均以暫不
    執行為適當，併依刑法第74條第1項第1款之規定，宣告緩刑
    2年，用啟自新
據上論斷，應依刑事訴訟法第273條之1第1項、第299條第1項前
段，刑法第321條第1項第1、2款、第349條第2項、第41條第1項
前段、第47條、第51條第5款、第74條第1項第1款，判決如主文
。
本案經檢察官郭季青到庭執行職務。
中    華    民    國    95    年    12    月    29    日
                  刑事第十九庭法  官  陳明偉
以上正本證明與原本無異。
如不服本判決，應於判決送達後10日內，向本院提出上訴狀。
                              書記官  陳慧儷
中    華    民    國    95    年    12    月    29    日
附錄本案論罪科刑法條之依據：
中華民國刑法第三百二十一條
（加重竊盜罪）
犯竊盜罪而有左列情形之一者，處六月以上、五年以下有期徒刑
：
一  於夜間侵入住宅或有人居住之建築物、船艦或隱匿其內而犯
    之者。
二  毀越門扇、牆垣或其他安全設備而犯之者。
三  攜帶兇器而犯之者。
四  結夥三人以上而犯之者。
五  乘火災、水災或其他災害之際而犯之者。
六  在車站或埠頭而犯之者。
前項之未遂犯罰之。
中華民國刑法第三百四十九條第二項
搬運、寄藏、故買贓物或為牙保者，處5 年以下有期徒刑、拘役
或科或併科1 千元以下罰金。


司法院資訊處製作；財團法人民間司法改革基金會備份。
